# 增发

提问人：zhs7403 时间：2017-01-23 18:53:55
上市公司增发需要募集资金可研报告，需要冲减资本公积还是费用化，我理解费用化，尽管增发必须要这个报告，但不是增发直接相关的，即不是必要支出。尽管 2010 年证监会文件没有这个。请问我理解对？

回答人：chenyiwei
赞同您的理解。可研报告的相关支出应费用化，与融资无直接关系，不应冲减发行溢价（要注意因果关系：是先有投资项目，后有募集资金的需要，而不是相反）；可研费用发生时，项目本身的可行性尚未得到验证，所以也不符合确认为资产成本的条件。